---
title: "新聞中的資料圖表工作坊｜`ggplot2` 繪圖教學"
subtitle: "資料新聞專案下午茶"
author: "知了新聞團隊"
# date: "3/19/2017"
date: "`r Sys.Date()`"
output: ioslides_presentation
---

## R / RStudio

安裝

沒安裝的人今天應該進不來（兇

## RStudio

### 介面介紹

- 編輯器（Source）

- 執行環境（Console）

- 環境變數（⋯⋯）

- 繪圖區（⋯⋯）

## 中文設定

- <Windows> 系統上最常遇到的問題——中文編碼問題

- `BIG-5` v.s. `UTF-8`

- Tools > Global Options > Default text encoding

## RStudio 的<del>快樂夥伴</del>快捷鍵們

[All RStudio keyboard shortcuts](https://support.rstudio.com/hc/en-us/articles/200711853-Keyboard-Shortcuts)

功能                    | Windows & Linux    | Mac
----------------------- | ------------------ | --------------------
顯示快捷鍵              | Alt+Shift+K        | Option+Shift+K
自動補完	              | Tab or Ctrl+Space  | Tab or Command+Space
執行（單行／選取範圍）  | Ctrl+Enter         | Command+Enter
註解（單行／選取範圍）  | Ctrl+Shift+C       | Command+Shift+C
存擋                    | Ctrl+S             | Command+S
縮排                    | Ctrl+I             | Command+I

## 先把 R 當成計算機

```{r}
1 + 1
```

## 

```{r child = 'rbasic.Rmd'}
```

```{r child = 'ggplot2.Rmd'}
```

## 補充
